Inventaris van het archief van de familie Kist, 1679-1997
Nationaal Archief, Den Haag
- Archiefbescheiden van leden van de familie Kist., AFDELING I
  - (VIa) EWALD KIST (1839-1898)., 20
    - LOOPBAAN.
      - Brief ingekomen bij Ewald Kist, van de bestuurders der Arnhemse afdeling van de "Maatschappij tot bevordering der Toonkunst", betreffende zijn benoeming tot medebestuurder., 1871; 515; 1 stuk
      - Brief ingekomen bij Ewald Kist, van de burgemeester van Leiden, betreffende zijn benoeming tot gemeentesecretaris., 1872; 516; 1 stuk
        Zie inv.nr. 386.
  - (VIc) FLORENTIUS CORNELIS KIST (1841-1911)., 21a
    zoon van 15a.
    gehuwd op 5 juni 1873 met PAULINE CONSTANCE MATHILDE KOK ANKERSMIT (1848-1883).
    - PRIVÉLEVEN.
      - Aantekeningen van Florentius Cornelis Kist betreffende de genealogie van de families Kist en 't Hooft., 1859 en z.d.; 517; 1 omslag
        Zie voor genealogische aantekeningen ook inv.nrs. 3, 5, 132-135, 352, 410, 539-593.
      - Brieven ingekomen bij Florentius Cornelis Kist, van diverse afzenders, met betrekking tot verschillende privé-aangelegenheden., 1874-1880; 518; 1 omslag
      - Brieven ingekomen bij Florentius Cornelis Kist van zijn moeder Anna Wilhelmina 't Hooft, betreffende diverse privé-aangelegenheden., 1877-1880; 519; 1 omslag
      - Stuk houdende partituur van liederen geschreven door Florentius Cornelis Kist, 1898-1899. Met bijlage, 1899., 520; 2 stukken
    - FINANCIËN EN EIGENDOMMEN.
      - Onderhandse akte van boedelbeschrijving van de goederen van Florentius Cornelis Kist en zijn overleden echtgenote Pauline Constance Mathilde Kok Ankersmit., 1883; 521; 1 katern
  - (VIc) PAULINE CONSTANCE MATHILDE KOK ANKERSMIT (1848-1883)., 21b
    echtgenote van 21a.
    Zie ook inv.nr. 521.
    - Akte, waarbij de onderwijsgevende B.J.P. van der Horst een verklaring aflegt van goed zedelijk gedrag van Pauline Constance Mathilde Kok Ankersmit en Johanna Frederika Kok Ankersmit., 1866; 522; 1 stuk
  - (VIIa) HERMAN KIST (1855-1946)., 22
    zoon van 16a.
    - Brief ingekomen bij Herman Kist van de particuliere secretaris van de koningin naar aanleiding van het overlijden van zijn moeder Henriette Albertina van der Sande., 1901; 523; 1 stuk
      Zie ook inv.nrs. 498-508, 531.
  - (VIIa) JOOST GERARD KIST (1862-1937)., 23
    - PRIVÉLEVEN.
      - Brieven en circulaires ingekomen bij Joost Gerard Kist, van diverse afzenders, houdende aankondiging van het huwelijk van verschillende personen., 1870-1934; 524; 1 omslag
      - Brieven ingekomen bij Joost Gerard Kist, van zijn ouders Joost Gerard Kist en Henriette Albertina van der Sande, betreffende diverse privé-aangelegenheden., 1880-1887; 525; 1 omslag
      - Brieven ingekomen bij Joost Gerard Kist van diverse afzenders, betreffende verschillende privé-aangelegenheden., 1880-1930; 526; 1 omslag
      - Brieven en circulaires ingekomen bij Joost Gerard Kist van diverse afzenders, houdende bericht van het overlijden van verschillende personen., 1882-1937; 527; 1 omslag
      - Brieven en circulaires ingekomen bij Joost Gerard Kist van diverse afzenders, houdende bericht van de geboorten van verschillende personen., 1887-1931; 528; 1 omslag
      - Circulaire ingekomen bij Joost Gerard Kist van de gemeente Den Haag, waarbij hij wordt opgeroepen tot herstemming voor de provinciale staten van Zuid-Holland., 1898; 529; 1 stuk
      - Brief ingekomen bij Joost Gerard Kist van J. Dyserinck, betreffende een artikel getiteld "Betje Wolff en haar drie zwagers", geschreven door J. Dyserinck in de "Nederlandsche spectator", 1901. Met bijlagen, 1901., 530; 3 stukken
      - Circulaire houdende bericht van het overlijden van de moeder van Joost Gerard Kist, Henriette Albertina van der Sande., 1901; 531; 1 stuk
        1) Zie ook inv.nrs. 498-508, 523.
        3) Niet verzonden.
      - Brief ingekomen bij Joost Gerard Kist van J.S. van Veen, betreffende een artikel getiteld "Uit het dagboek van den Zalt-bommelschen predikant J.G. Kist (1794-1795)", in: Gelre VIII, 1905, geschreven door G.J.F. Mes, 1908. Met bijlage, 1905., [1905, 1908]; 532; 1 katern en 1 stuk
      - Circulaire ingekomen bij Joost Gerard Kist van A. Kool, houdende een dankbetuiging voor een geschenk, 1909. Met bijlage, z.d., 533; 2 stukken
      - Brief ingekomen bij Joost Gerard Kist van de bibliotheek van de Rijksuniversiteit te Leiden, waarin hij bedankt wordt voor het toezenden van vier collegedictaten in handschrift van N.C. Kist, J.G. Kist en N.N., 1911; 534; 1 stuk
        Deze stukken bevinden zich thans op de UB te Leiden, afdeling westerse handschriften onder Catalogusnr.
        BPL 1974-1977.
      - Brieven ingekomen bij Joost Gerard Kist, van diverse afzenders, betreffende een uitnodiging tot het bijwonen van een diner., 1914; 535; 1 omslag
      - Brief ingekomen bij Joost Gerard Kist van de Koninklijke Bibliotheek waarin hij bedankt wordt voor het toezenden van een portefeuille met brieven ingekomen bij Nicolaas Christiaan Kist en anderen., 1921; 536; 1 stuk
      - Brief ingekomen bij Joost Gerard Kist van het archief van de generale staf, waarin hij bedankt wordt voor het toezenden van de herinneringsmedaille van de gouden bruiloft van de Groothertog Carl Alexander en Groothertogin Sophie van Saksen-Weimar, afkomstig van zijn vader Joost Gerard Kist., 1922; 537; 1 stuk
        Zie ook inv.nrs. 454, 455.
      - Brieven ingekomen bij Joost Gerard Kist van W.J. Leijgraaf, waarin deze hem verzoekt om ondersteuning bij sollicitaties., 1923; 538; 3 stukken
      - Aantekeningen van Joost Gerard Kist betreffende de genealogie van diverse families, z.d. Met bijlagen, 1912-1926., [1912-1926, z.d.]; 539-547; 3 pakken, 5 delen en 4 katernen
        - Bestanddeel 1, 539; 1 pak
        - Bestanddeel 2, 540; 1 pak
        - Bestanddeel 3, 541; 1 pak
        - Bestanddeel 4, 542; 1 deel
        - Bestanddeel 5, 543; 1 deel
        - Bestanddeel 6, 544; 1 deel
        - Bestanddeel 7, 545; 1 deel
        - Bestanddeel 8, 546; 1 deel
        - Bestanddeel 9, 547; 4 katernen
      - Aantekeningen van Joost Gerard Kist betreffende de genealogie van de familie Kist, z.d. Met bijlagen, 1883-1930., [1883-1930, z.d.]; 548; 2 pakken
      - Aantekeningen van Joost Gerard Kist voor het boek "Het geslacht Kist"., vóór 1930; 549; 1 pak
      - Drukproeven voor het boek "Het geslacht Kist", met aantekeningen., (1930); 550; 1 omslag
      - "Het geslacht Kist" door Joost Gerard Kist, Den Haag., 1930; 551; 1 deel
      - Aantekeningen van Joost Gerard Kist betreffende de genealogie van diverse families, z.d. Met bijlagen, 1800-1937., [1800-1937, z.d.]; 552-589; 1 katern
        - de familie van Almonde, z.d. Met bijlagen, 1923 en z.d., 552; 1 pak
        - de families van Altena, van Benthem, van Eijck, Stoop en Valck, z.d. Met bijlagen, 1911, 553; 1 pak
        - de familie van Biesen, z.d., 554; 1 omslag
        - de familie van Braam, z.d., 555; 1 pak
        - de familie van Brecht, z.d., 556; 1 pak
        - de families Cannegieter, Muys en Trop, z.d. Met bijlagen, 1884 en 1907, 557; 1 pak
        - de familie van Cloon, z.d. Met bijlage, z.d., 558; 1 omslag
        - de familie Dierkens, z.d. Met bijlage, 1922, 559; 1 omslag
        - de familie Dijckmeester, z.d. Met bijlagen, 1911-1934, 560; 1 pak
        - de families Eijgel en Menshart, z.d., 561; 1 omslag
        - de familie Geylvoet, z.d., 562; 1 omslag
        - de familie de Gimmer, z.d., 563; 1 omslag
        - de familie Hoogvliet, z.d., 564; 1 pak
        - de families Kering en van Pelt, z.d., 565; 1 omslag
        - de familie van Heijningen, z.d. Met bijlagen, 1923 en z.d., 566; 1 omslag
        - de familie de Jongh, z.d., 567; 1 omslag
        - de familie Meyer, z.d. Met bijlagen, 1924, 568; 1 omslag
        - de familie Noordbeek, z.d. Met bijlagen, 1923-1927, 569; 1 pak
        - de familie van Omphal, z.d. Met bijlagen, 1934 en z.d., 570; 1 pak
        - de familie van Osnabrugge, z.d., 571; 1 omslag
        - de familie Paspoort, z.d., 572; 1 omslag
        - de familie Pijzel, z.d. Met bijlagen, 1924, 573; 1 omslag
        - de familie van Riemsdijk, z.d., 574; 1 omslag
        - de familie Royaards, z.d. Met bijlagen, 1925-1926, 575; 1 pak
        - de familie Ruysch, z.d., 576; 1 pak
        - de familie de Saint-Amant, z.d., 577; 1 omslag
        - de families van der Sande en Verbeek, z.d. Met bijlagen, 1800-1937, 578; 1 pak
        - de familie van der Scheer, z.d., 579; 1 pak
        - de familie van Schevickhoven, z.d., 580; 1 omslag
        - de familie van Suchtelen, z.d. Met bijlagen, 1912, 581; 1 omslag
        - de familie van Schuil, z.d., 582; 1 katern
        - de familie Servaas Alartz, z.d., 583; 1 omslag
        - de familie van Spol, z.d., 584; 1 deel
        - de familie Spoltman, z.d., 585; 1 omslag
        - de familie Sundbrink, z.d., 586; 1 omslag
        - de familie Telder, z.d., 587; 1 omslag
        - de familie de Vinceler, z.d. Met bijlagen, 1922-1923, 588; 1 omslag
        - de familie van IJsseldijk, z.d. Met bijlagen, 1911-1912, 589; 1 pak
      - Brieven ingekomen bij W. Dijckmeester van W. Wijnaendts van Resandt en J. Goudswaard, betreffende de genealogie van de familie Dijckmeester, 1905-1932; afschriften ingekomen bij Joost Gerard Kist, z.d., [1905-1932 en z.d.]; 590; 2 banden
      - Akten van Joost Gerard Kist uit het doopboek van Tiel, 1627-1649 en het trouwboek van Tiel, 1582-1668, afschriften van de hand van J.G. Kist ten behoeve van genealogisch onderzoek naar de familie Dijckmeester, z.d., [1582-1649 en z.d.]; 591; 3 delen en 1 katern
      - Stuk ingekomen bij Joost Gerard Kist van N.N., houdende een geslachtslijst van de familie Maris., z.d.; 592; 1 stuk
      - Stuk ingekomen bij Joost Gerard Kist van N.N., houdende een geslachtslijst van de familie Themmen., z.d.; 593; 1 stuk
        Voor genealogische aantekeningen zie ook inv.nrs. 3, 5, 132-135, 352, 410, 517.
      - Authentiek uittreksel uit de registers van de burgerlijke stand van de gemeente Den Haag, betreffende de geboorte van Joost Gerard Kist op 26 september 1862, opgemaakt 1920., 594; 1 stuk
      - Circulaires, ingekomen bij Joost Gerard Kist van burgemeester en wethouders van Den Haag, waarbij hij als loteling wordt opgeroepen voor de nationale militieloting., 1882; 595; 3 stukken
      - Menukaarten ingekomen bij Joost Gerard Kist, voor maaltijden gehouden ter viering van diverse familie-aangelegenheden., 1902-1933; 596; 1 omslag
      - Koninklijk Besluit, waarbij Joost Gerard Kist wordt benoemd tot ridder in de Orde van Oranje Nassau, 1904. Met bijlage, 1904., 597; 2 stukken
      - Stukken betreffende voordrachten gehouden door Joost Gerard Kist in de familiekring., 1923 en z.d.; 598; 2 stukken
      - Stukken betreffende diverse huwelijksfeesten., 1927-1931; 599; 1 omslag
      - Aantekeningen van Joost Gerard Kist betreffende de publicaties van zijn vader Joost Gerard Kist., z.d.; 600; 1 stuk
        Zie ook inv.nrs. 434-448.
      - Visitekaartjes ingekomen bij Joost Gerard Kist, van diverse personen., z.d.; 601; 1 omslag
      - Dagboek van J.H, van der Bande over de tiendaagse veldtocht van 1831; afschrift van Joost Gerard Kist., z.d.; 602; 1 deel
        Zie voor de familie van der Sande ook inv.nrs. 498-508, 681-714.
    - FINANCIËN EN EIGENDOMMEN.
      - Kasboeken opgemaakt door Joost Gerard Kist tijdens zijn opleiding aan de Koninklijke Militaire Akademie te Breda., 1879-1880; 603-604; 2 delen
        - 1879, 603
        - 1879-1880, 604
      - "Betalingsboekjes", staten van betalingen aan Joost Gerard Kist, gedaan door het ministerie van Oorlog., 1888-1892 en 1898-1920; 605-610; 6 katernen
        - 1888-1892, 605
        - 1898-1902, 606
        - 1903-1907, 607
        - 1908-1912, 608
        - 1913-1917, 609
        - 1917-1920, 610
      - Kwitantie van Joost Gerard Kist, voor een paardentuig, ontvangen van het 2e Regiment veldartillerie., 1892; 611; 1 stuk
      - Beschikking van de minister van Oorlog, waarbij Joost Gerard Kist een salarisverhoging krijgt toegewezen., 1898; 612; 1 stuk
      - Onderhandse akte van huur door B.J.C. Werner en B.B. Werner aan Joost Gerard Kist van een huis aan de Witte Singel te Leiden., 1909; 613; 1 stuk
      - Stukken betreffende de verzekering van de paarden van Joost Gerard Kist., 1910-1920; 614; 1 omslag
      - Onderhandse akte van huur en verhuur door Egbertus Beekman aan Joost Gerard Kist van een huis aan de Ruiterstraat te Den Haag., 1917; 615; 1 stuk
      - Stukken betreffende de pensionering van Joost Gerard Kist., 1920; 616; 1 omslag
      - Akte van legitimatie van Joost Gerard Kist, afgegeven door het gemeentelijk distributiebedrijf te Den Haag., 1920; 617; 1 stuk
    - LOOPBAAN.
      - Opleiding.
        - Staten van cijfers voor gedrag, vlijt en vorderingen van Joost Gerard Kist, tijdens zijn opleiding aan de H.B.S. te Den Haag., 1875-1878; 618; 1 omslag
        - Stukken betreffende de toelatingsexamens van Joost Gerard Kist, voor de Koninklijke Militaire Akademie te Breda., 1878-1879; 619; 5 stukken
        - Stukken betreffende de opleiding van Joost Gerard Kist aan de Koninklijke Militaire Akademie te Breda., 1879-1883; 620-623; 1 omslag, 2 katernen en 1 deel
          - 1879, 620; 1 katern
          - 1882, 621; 1 deel
          - 1882, 622; 1 katern
          - 1879-1883, 623; 1 omslag
        - Stukken betreffende de opleiding van Joost Gerard Kist aan de Hogere Krijgsschool., 1890-1892; 624-625; 1 omslag en 1 katern
          - 1890-1892, 624; 1 katern
          - 1890-1892, 625; 1 omslag
          - Lijst van officieren die in de periode 1890-1901 op de Hogere Krijgsschool zijn geweest, z.d., 626; 1 stuk
      - Hoofdactiviteiten.
        - Benoeming, bevordering en overplaatsing.
          - Beschikking van de minister van Oorlog, waarbij Joost Gerard Kist wordt benoemd tot cadet bij de Infanterie., 1879; 627; 1 stuk
          - Missive ingekomen bij Joost Gerard Kist van de minister van Oorlog, betreffende zijn bevordering tot 2e luitenant bij het 4e Regiment Infanterie, 1883. Met bijlage, 1883., 628; 2 stukken
          - Missive ingekomen bij Joost Gerard Kist van de minister van Oorlog, betreffende zijn bevordering tot 1e luitenant bij het 4e Regiment Infanterie., 1886; 629; 1 stuk
          - Brieven ingekomen bij Joost Gerard Kist van diverse afzenders, betreffende zijn vertrek uit verschillende legereenheden., 1891-1913; 630; 1 omslag
          - Missive ingekomen bij Joost Gerard Kist, van de minister van Oorlog, betreffende zijn overplaatsing naar het bataljon Grenadiers van het Regiment Grenadiers en Jagers., 1893; 631; 1 stuk
          - Missive ingekomen bij Joost Gerard Kist van de Commandant van het Regiment Grenadiers en Jagers, betreffende zijn tijdelijke overplaatsing naar de Generale Staf., 1895; 632; 1 stuk
          - Proces-verbaal van de overdracht door Joost Gerard Kist, aan Tergau van het bevel over de 4e Compagnie van het bataljon Grenadiers van het Regiment Grenadiers en Jagers., 1899; 633; 1 stuk
          - Koninklijk Besluit waarbij Joost Gerard Kist wordt bevorderd tot kapitein bij de Staf van de Infanterie, 1900. Met bijlage, 1900., 634; 2 stukken
          - Missive ingekomen bij Joost Gerard Kist van de minister van Oorlog betreffende zijn overplaatsing naar het bataljon Grenadiers van het Regiment Grenadiers en Jagers, 1905. Met bijlagen, 1905., 635; 3 stukken
          - Proces-verbaal van de overdracht door Willem Lodewijk Pompe aan Joost Gerard Kist, van het bevel over de 2e Compagnie van het 2e bataljon van het Regiment Grenadiers en Jagers., 1905; 636; 1 stuk
          - Koninklijk Besluit waarbij Joost Gerard Kist wordt bevorderd tot majoor bij het 4e Regiment Infanterie., 1909; 637; 1 stuk
          - Proces-verbaal van de overdracht door Joost Gerard Kist, aan Mattheus Eduard Grefe, van het bevel over de 2e Compagnie van het 2e bataljon van het Regiment Grenadiers en Jagers., 1909; 638; 1 stuk
          - Proces-verbaal van de overdracht door H. Koster aan Joost Gerard Kist van het archief van het 2e batljon van het 4e Regiment Infanterie., 1909; 639; 1 stuk
          - Missive ingekomen bij Joost Gerard Kist van de minister van Oorlog betreffende zijn overplaatsing naar het bataljon Grenadiers van het Regiment Grenadiers en Jagers., 1911; 640; 1 stuk
          - Proces-verbaal van de overdracht door Joost Gerard Kist, aan P.A.A. Alzée, van het archief van het 2e baltajon van het 4e Regiment Infanterie., 1911; 641; 1 stuk
          - Koninklijk Besluit waarbij Joost Gerard Kist wordt bevorderd tot luitenant-kolonel en benoemd tot commandant van het 19e Regiment Infanterie., 1913; 642; 1 stuk
          - Missive ingekomen bij Joost Gerard Kist van de minister van Oorlog betreffende zijn overplaatsing naar de Generale Staf., 1913; 643; 1 stuk
          - Proces-verbaal van de overdracht door Joost Gerard Kist aan E.W. Klop, van het archief van het 19e Regiment Infanterie., 1913; 644; 1 stuk
          - Koninklijk Besluit waarbij Joost Gerard Kist wordt bevorderd tot kolonel en benoemd tot commandant van de 8e Brigade Infanterie., 1916; 645; 1 stuk
          - Koninklijk Besluit waarbij Joost Gerard Kist wordt bevorderd tot generaal-majoor en benoemd tot commandant van de 2e Divisie Infanterie., 1918; 646; 1 stuk
          - Proces-verbaal van de overdracht door Joost Gerard Kist aan J.H. van der Heggen Zijnen, van het archief van de 8e Brigade Infanterie., 1918; 647; 1 stuk
        - Uitoefening functies.
          - Representatieve activiteiten., a
            - Stukken betreffende diverse diners, gehouden ter viering van verschillende militaire aangelegenheden., 1892-1914; 648; 1 omslag
            - Stuk houdende uitnodiging, ingekomen bij Joost Gerard Kist, van de ministers van Koloniën, Marine en Oorlog tot het bijwonen van de uitreiking van onderscheidingen voor krijgsverrichtingen in Nederlands-Indië, 1895. Met bijlage, z.d., 649; 2 stukken
            - Stukken betreffende de inhuldigingsfeesten van koningin Wilhelmina., 1898; 650; 1 omslag
            - Beschikking van de minister van Oorlog, waarbij Joost Gerard Kist gerechtigd wordt tot het dragen van een ereteken, 1898. Met bijlage, z.d., 651; 2 stukken
            - Stukken betreffende een herdenkingsfeest van het zeventig jarig bestaan van het Regiment Grenadiers en Jagers., 1899; 652; 1 omslag
            - Stuk houdende uitnodiging voor Joost Gerard Kist, van de hofmaarschalk voor het bijwonen van een galabal, 1900; met aantekening, z.d., 653; 1 stuk
            - Toegangskaart van Joost Gerard Kist voor de plechtigheid van de doop van prinses Juliana., 1909; 654; 1 stuk
            - Stukken betreffende de viering van het eeuwfeest van de generale staf., 1914; 655; 1 omslag
            - Stukken van Joost Gerard Kist, betreffende de viering van het eeuwfeest van de Regimenten Grenadiers en Jagers., 1929; 656; 1 omslag
          - Overige activiteiten., b
            - Akte van lidmaatschap van Joost Gerard Kist van de vereniging ter beoefening van de krijgswetenschap., 1883; 657; 1 stuk
            - Staten van namen van de officieren, onderofficieren, korporaals en manschappen van het vierde Regiment Infanterie, eerste en vierde compagnie., 1883-1888; 658; 3 delen
            - Stukken betreffende het door Joost Gerard Kist opzeggen van zijn lidmaatschap van "Amicitia soirées" en de daaruit voortvloeiende moeilijkheden met het militair gezag., 1885-1887; 659; 1 omslag
            - Aantekeningen van Joost Gerard Kist, betreffende lessen aan, en leerlingen van de Koninklijke Militaire Akademie., 1887-1888; 660; 1 deel
            - Brieven ingekomen bij Joost Gerard Kist, van de Koninklijke Militaire Akademie te Breda, waarin hem wordt gevraagd in diverse vakken les te willen geven., 1893-1894; 661; 2 stukken
            - Verlofpas voor een verblijf in Alkmaar, verleend aan Joost Gerard Kist door de luitenant-kolonel, commandant van de eerste afdeling van het Regiment Veldartillerie., 1893; 662; 1 stuk
            - Staat van namen van de officieren, onderofficieren, korporaals en manschappen van de vierde compagnie, vijfde bataljon, van het Regiment Grenadiers en Jagers., 1893; 663; 1 katern
            - Verlofpassen voor verblijf in Maastricht en Nijmegen, verleend aan Joost Gerard Kist door de kolonel, commandant van het Regiment Grenadiers en Jagers, en de kolonel, sous-chef van de generale staf., 1895-1896; 664; 2 stukken
            - Plaatsbewijs voor Joost Gerard Kist voor de Staatsspoorwegen, en de spoorwegen van de Hollandse IJzeren Spoorwegmaatschappij, tijdens zijn detachement bij de militaire verkenningen in 1895., 1896; 665; 1 stuk
            - Beschikking van de secretaris-generaal van het ministerie van Oorlog, waarbij Joost Gerard Kist verlof wordt gegeven voor een verblijf in Leeuwarden, Groningen, Assen en Arnhem., 1902; 666; 1 stuk
            - Staat van namen van officieren, onderofficieren, korporaals en manschappen van de tweede compagnie, tweede bataljon van het Regiment Grenadiers en Jagers., 1905; 667; 1 katern
            - Beschikking van de minister van Oorlog, waarbij aan Joost Gerard Kist verlof wordt gegeven om zich naar België en Frankrijk te begeven., 1905; 668; 1 stuk
            - Stukken betreffende het lidmaatschap van Joost Gerard Kist van de commissie belast met de direktie van de weduwen- en wezenkas, van de officieren van de Landmacht., 1911-1925; 669; 1 omslag
              2) Deels gestencild.
            - Akte van legitimatie van de "Hollandse IJzeren-Spoorweg-Maatschappij", de "Maatschappij tot Exploitatie van Staatsspoorwegen", de "Nederlandse Centrale-Spoorweg-Maatschappij" en de "Noord-Brabants-Duitse Spoorweg-Maatschappij", voor Joost Gerard Kist., 1919; 670; 1 stuk
            - Brieven ingekomen bij Joost Gerard Kist, van de direkteur van het krijgsgeschiedkundig archief van de generale staf, betreffende zijn werk voor dat archief, 1925-1936. Met concepten van uitgaande brieven, 1928 en z.d., [1925-1936 en z.d.]; 671; 1 omslag
            - Staat ingekomen bij Joost Gerard Kist met overzicht van de indeling van de tweede divisie., z.d.; 672; 1 stuk
            - Lijst ingekomen bij Joost Gerard Kist van namen en adressen van mensen in dienst van het ministerie van Oorlog., z.d.; 673; 1 stuk
      - Nevenactiviteiten.
        - Brief ingekomen bij Joost Gerard Kist van het bestuur van de vereniging "Doesburg en Oranje", betreffende zijn activiteiten in de vereniging., 1914; 674; 1 stuk
        - Circulaire ingekomen bij Joost Gerard Kist, van de commissarissen van de "Nieuwe of Litteraire Sociëteit", betreffende zijn tijdelijk lidmaatschap., 1920; 675; 1 stuk
        - Akte van lidmaatschap voor Joost Gerard Kist, van de Nederlands hervormde gemeente te Breda, 1923. Met stembiljet, z.d., 676; 2 stukken
        - Stukken betreffende het jubileum van de zangvereniging "Caecilia"., 1929-1930; 677; 1 omslag
  - (VIIC) ANNE WILLEM KIST (1874-1921)., 24
    zoon van 20a.
    gehuwd op l november 1906 met PIETRONELLA JOHANNA VISSER (1878-1933).
    - Brief ingekomen bij Anne Willem Kist, van zijn oom Anthonie Kist, betreffende diverse privé-aangelegenheden., 1896; 678; 1 stuk
    - Brief ingekomen bij Anne Willem Kist, van zijn oom Anthonie Kist, betreffende zijn huwelijk met Pietronella Johanna Visser., 1906; 679; 1 stuk
- Archiefbescheiden van leden van aanverwante families., AFDELING II
  - DE FAMILIE HERING.
    - HERMAN HERING (1728-1816).
      vader van CLARA MARIA HERING (1773-1799) (zij is gehuwd op 25 mei 1794 met HENDRIK VAN DER SANDE JILLESZ. (1764-1808)).
      - Notariële akte van scheiding en deling van de nalatenschap van Herman Hering, 1817; authentiek afschrift, 1817. Met bijlage., 680; 1 katern en 1 stuk
        Zie ook inv.nr. 694.
  - DE FAMILIE VAN DER SANDE.
    Zie voor de familie van der Sande ook inv.nrs. 498-508, 602.
    - (I) HENDRIK VAN DER SANDE JILLESZ (1764-1808)., 1a
      gehuwd op 25 mei 1794 met CLARA MARIA HERING (1773-1799) en